# 服务企业想挂牌三板成本核算问题

提问人：xueyou654 时间：2016-09-29 18:01:06
陈版主，您好！东田时尚是美发服务公司，公开转让说明书介绍它的成本核算只有化妆和洗护用品等库存商品及低值易耗品，店面造型师、发型师、摄影师及助理、行政人员等的工资计入了销售费用。陈版主，觉得这样合不合理啊？我觉得造型师、发型师相当工业企业工人，薪酬应计入生产成本，最后转入主营业务成本吧？另外，专业机械设备发动机维修服务企业想挂牌三板，成本核算能不能参照东田时尚企业服务人员的工资计入销售或管理费用？成本仅包含维修领用的配件？谢谢陈版主。

回答人：chenyiwei
直接从事与赚取收入相关的活动的人员（如主帖所举例子中的店面造型师、发型师、摄影师及助理；维修人员等）的工资应作为提供劳务成本的组成部分，最终转入营业成本，与所确认的营业收入配比。